【裁判字號】    98,訴,803
【裁判日期】    981021
【裁判案由】    毒品危害防制條例
【裁判全文】
臺灣基隆地方法院刑事判決               98年度訴字第803號
公  訴  人  臺灣基隆地方法院檢察署檢察官
被      告  乙○○
                    （另案於台灣基隆監獄基隆分監執行）
上列被告因毒品危害防制條例案件，經檢察官提起公訴（98年度
毒偵字第1220號），被告於準備程序進行中，就被訴事實為有罪
之陳述，經本院合議庭裁定由受命法官獨任進行簡式審判程序，
判決如下：
    主  文
乙○○施用第一級毒品，處有期徒刑陸月，如易科罰金，以新臺
幣壹仟元折算壹日；又施用第二級毒品，處有期徒刑參月，如易
科罰金，以新臺幣壹仟元折算壹日。應執行有期徒刑柒月，如易
科罰金，以新臺幣壹仟元折算壹日。
    事  實
一、乙○○前因施用毒品案件，經觀察、勒戒後，認無繼續施用
    毒品之傾向，於民國97年6 月26日執行完畢釋放出所，並由
    臺灣基隆地方法院檢察署檢察官於同年月24日，以97年度毒
    偵緝字第61號、62號及97年度毒偵字第1446為不起訴處分確
    定。
二、詎其猶未戒除毒癮，於上開觀察、勒戒執行完畢釋放後5 年
    內，復於98年5 月23日晚上某時刻，在基隆市○○區○○街
    7之6號住處，以將第一級毒品海洛因摻水注入針筒，以注射
    身體靜脈血管之方式，施用海洛因1 次。另基於施用第二級
    毒品甲基安非他命之犯意，於施用海洛因後不久之同日，在
    上址，以將第二級毒品甲基安非他命置於玻璃球燒烤，再吸
    食所產生煙霧之方式，施用第二級毒品甲基安非他命1 次。
    嗣於98年5 月24日下午1 時20分許，在上址因另案為警緝獲
    ，並經採驗其尿液呈毒品嗎啡、甲基安非他命陽性反應而查
    知上情。
三、案經基隆市警察局報請臺灣基隆地方法院檢察署檢察官偵查
    起訴。
    理  由
一、本件被告所犯者非為死刑、無期徒刑、最輕本刑為3 年以上
    有期徒刑之罪或高等法院管轄第一審案件，其於準備程序進
    行中，先就被訴事實為有罪之陳述，經告知其簡式審判程序
    之旨，並聽取公訴人及被告之意見後，本院依刑事訴訟法第
    273 條之1 第1 項之規定，裁定由受命法官獨任進行簡式審
    判程序，且依同法第273 條之2 規定，簡式審判程序之證據
    調查，不受第159 條第1 項、第161 條之2 、第161 條之3
    、第163 條之1 及第164 條至第170 條規定之限制，合先敘
    明。
二、上開事實，業據被告於本院準備程序及審理時坦承在卷，而
    被告為警所採集之尿液經送驗結果，呈嗎啡之陽性反應，此
    有臺灣尖端先進生技醫藥股份有限公司濫用藥物尿液檢驗報
    告1 份附卷可稽，堪認被告自白與事實相符，足以採信。又
    被告前因施用毒品案件，經觀察、勒戒後，認無繼續施用毒
    品之傾向，於97年6 月26日執行完畢釋放出所，並由臺灣基
    隆地方法院檢察署檢察官以97年度毒偵緝字第61號、62 號
    及97年度毒偵字第1446為不起訴處分確定等情，亦有臺灣高
    等法院被告前案紀錄表附卷足佐。綜上所陳，被告於前次初
    犯觀察、勒戒執行完畢，5 年內再犯本案施用第一級、第二
    級毒品，罪證明確，犯行洵堪認定，自應依法論科。
三、查海洛因、甲基安非他命分係毒品危害防制條例第2 條第2
    項第1 款、第2 款所定之第一級、第二級毒品，被告施用第
    一級毒品海洛因、第二級毒品甲基安非他命之行為，核係犯
    毒品危害防制條例第10條第1 項、第2 項之施用第一級、第
    二級毒品罪。被告因施用而持有第一級毒品海洛因及第二級
    毒品甲基安非他命之低度行為，應為施用第一級、第二級毒
    品之高度行為所吸收，不另論罪。被告所犯上開2 罪，犯意
    各別，行為不同，應予分論併罰。爰審酌被告犯罪之動機、
    曾有施用毒品之前科仍不知戒除，惟犯罪後坦承犯行，且所
    犯之施用毒品犯行乃戕害自己身心健康，並未危及他人等一
    切情狀，分別量處如主文所示之刑。而按司法院釋字第662
    號解釋：「中華民國94年2 月2 日修正公布之現行刑法第41
    條第2 項規定，關於數罪併罰，數宣告刑均得易科罰金，而
    定應執行刑逾6 個月者，排除適用同條第1 項得易科罰金之
    規定部分，與憲法第23條規定有違，並與本院釋字第366 號
    解釋意旨不符，應自本解釋公布之日起起失其效力。」故對
    於數罪併罰，數宣告刑均得易科罰金，而定應執行刑超過6
    個月之案件，依司法院釋字第366 號、662 號解釋意旨，仍
    得易科罰金。司法院釋字第662 號解釋已於98 年6月19日公
    布，爰依上述解釋意旨，對於被告所犯上開2 罪均諭知易科
    罰金之折算標準，並定應執行之刑及諭知易科罰金之折算標
    準，以資懲儆。
據上論斷，應依刑事訴訟法第273 條之1 第1 項、第299 條第1
項前段，毒品危害防制條例第10條第1 項、第2 項，刑法第11條
前段、第41條第1 項前段、第51條第5 款，判決如主文。
本案經檢察官甲○○到庭執行職務。
中    華    民    國    98    年    10    月    21    日
                  刑事第二庭法  官  黃梅淑
以上正本證明與原本無異。
如不服本判決應於收受本判決後10日內向本院提出上訴書狀，其
未敘述上訴理由者，並得於提起上訴後10日內向本院補提理由書
狀（均須按他造當事人之人數附繕本。）「切勿逕送上級法院」
中    華    民    國    98    年    10    月    21    日
                            書記官  盧鏡合
附錄論罪法條：
毒品危害防制條例第10條
施用第一級毒品者，處 6 月以上 5 年以下有期徒刑。
施用第二級毒品者，處 3 年以下有期徒刑。


司法院資訊處製作；財團法人民間司法改革基金會備份。
